# 新三板业务中验资业务

提问人：芊蔚青青 时间：2014-12-24 16:58:33
新三板业务中验资业务是以历史成本还是评估价值确认？

回答人：chenyiwei
请说明具体的业务背景。另外，验资时对资产价值的确认依据是《公司法》等法律法规、会计准则等，与其目的是否为新三板挂牌无关。